---
title: "Metallica: Do Show de Garagem para o Mundo"
subtitle: "Trabalho de Conclusão do curso 'R para Ciência de Dados 2'"
author: "Victor Alves Dogo Martins"
date: "Atualizado pela última vez em `r format(Sys.Date(), '%d/%m/%y')`."
output: 
  rmdformats::robobook:
    code_folding: hide
---

<style>
body {
text-align: justify}
</style>

```{r setup, include=FALSE}
knitr::opts_chunk$set(echo = TRUE, message=FALSE, warning=FALSE)
```

# Introdução

A banda Metallica surgiu no comecinho dos anos 80, inspirando-se na Nova Onda do Heavy Metal Britânico, uma corrente surgida anos antes e que compreende bandas como Iron Maiden, Judas Priest, Venom, Def Leppard, Motorhead e tantas outros nomes que, se você não estiver habituade, vão parecer mais nomes de Pokémon do que qualquer outra coisa. Mas o ponto não é esse!

Desde que surgiu, a banda revolucionou a música e deu base para todo um gênero, fazendo diversas turnês pelo mundo e sendo o [único conjunto/artista a ter tocado em todos os 7 continentes do mundo.](http://g1.globo.com/musica/noticia/2013/12/metallica-toca-abaixo-de-zero-em-show-inusitado-na-antartida.html). 

Com tantos anos de estrada, é da curiosidade de alguém (como nós, estatísticos e cientistas de dados talvez) compreender em números como foram essas turnês, em que locais seus shows ocorreram e outras características de interesse. Sem mais delongas, vamos ao trabalho!

# O Banco de Dados

O banco de dados utilizado para este trabalho encontra-se disponível no Kaggle, e chama-se [Metallica Tour History](https://www.kaggle.com/kitsamho/metallica-tour-history). A base, após a limpeza, consiste em 23 atributos de 2070 shows feitos pela banda ao longo do tempo. As variáveis presentes são:

* **Date:** Data do show no formato "aaaa-mm-dd";
* **Year:** Ano de ocorrência do show;
* **Festival:** Festival onde o show ocorreu, se houver;
* **Tour:** Turnê onde o show ocorreu, se houver;
* **Country:** País onde o show ocorreu;
* **Set:** Setlist principal do show, concatenado uma string dividida por vírgulas;
* **Encores:** Músicas extras do show, ou seja, músicas que não estavam na setlist mas foram tocadas ao final do show;
* **Set_Length:** Número de músicas da setlist;
* **Disco_Count:** Número de músicas de determinado disco tocadas no show.

Falando em discos, é interessante apresentarmos quais discos a banda lançou ao longo dos anos para aqueles que nunca ouviram falar dela. Eles estão apresentados à seguir:

```{r}
# Definindo pasta de trabalho para a principal, e não a docs/
setwd("..")

# Lendo banco de dados

metallica <- readRDS("data/metallica.rds")

# Criando tabela com discos, capa e ano de lançamento

dplyr::tibble(
  Disco=c("Kill'Em All", "Ride the Lightning", "Master of Puppets",
            "...And Justice For All", "Black Album", "Load", "ReLoad",
            "Garage Inc.", "St. Anger", "Death Magnetic",
            "Hardwired To Self Destruct"),
  Capa=c("img/1-kill.jpg","img/2-ride.jpg","img/3-master.jpg",
         "img/4-justice.jpg","img/5-black.jpg","img/6-load.jpg",
         "img/7-reload.jpg", "img/8-garage.jpg","img/9-anger.jpg",
         "img/10-death.jpg","img/11-hardwired.jpg"),
  Ano=c(1983, 1984, 1986, 1988, 1991, 1996, 1997, 1998, 2003, 2008, 2016)
) |> 
  gt::gt() |> 
  gt::tab_header(
    title = gt::md("**Discografia do Metallica**"),
    subtitle = gt::md("A banda começou seus anos mais revoltados com 'Kill`Em All', chegando até o mais recente 'Hardwired To Self Destruct'") 
  ) |> 
  gt::text_transform(
    locations = gt::cells_body(Capa),
    fn = function(x){
      purrr::map_chr(x, ~ gt::local_image(
        filename = .x,
        height = 75
      ))
    }
  )
  
  

```

Sem mais delongas, vamos ao trabalho!

# Perguntas de interesse

Antes de partirmos para as análises propriamente ditas, existem algumas perguntas que podem nos auxiliar a descrever o comportamento da banda ao longo dos anos no que diz respeito às suas turnês, shows e afins:

1. Quais foram as turnês com mais shows? Quando ocorreram? Qual o tamanho médio dos shows da turnê? Quais turnês duraram mais tempo?
2. Em quais países a banda fez mais shows?
3. Qual disco foi o mais tocado pela banda?
4. Quais foram as músicas mais tocadas pela banda?

As seções desta análise estão divididas de maneira a cobrir essas questões de uma maneira mais conveniente:

# Análise dos Dados

## Turnês

No banco de dados em estudo, temos turnês registradas até o ano de 2018; ao todo, são 30 turnês (sem contarmos os shows que não fizeram parte de nenhum itinerário desse tipo):

```{r}
# Tabela de todas as turnês

metallica |> 
  dplyr::filter(Tour!="None") |> 
  dplyr::group_by(Tour) |> 
  dplyr::summarise(`Data de Início:`=min(Date),
                   `Data de Término`=max(Date)) |> 
  dplyr::arrange(`Data de Início:`) |> 
  gt::gt() |> 
  gt::tab_header(
    title=gt::md("**Lista de Turnês da banda Metallica**"),
    subtitle=gt::md("A primeira ocorreu no ano de 1983 para a divulgação de seu disco de estréia")
  ) |> 
  gt::tab_footnote(
    footnote = gt::md("Dados registrados até o ano de 2018; a turnê 'WorldWired' ainda está ocorrendo"),
    locations = gt::cells_column_labels(
      columns= Tour
    )
  ) |> 
  gt::tab_options(
    container.height = 500
  )

```

Tendo em mente as 30 turnês apresentadas, é interessante pensarmos em quais delas possuem/possuíram maior duração. Ordenadas da maior para a menor turnê, no quesito duração em dias, temos que as 5 mais extensas foram:

```{r}

# Tabela das top 5 turnes por duração em dias

metallica |> 
  dplyr::filter(Tour!="None") |> 
  dplyr::group_by(Tour) |> 
  dplyr::summarise(`Duração em dias`=max(Date)-min(Date)) |> 
  dplyr::arrange(desc(`Duração em dias`)) |> 
  dplyr::top_n(5) |> 
  gt::gt() |> 
  gt::tab_header(
    title=gt::md("**Top 5 turnês mais duradouras da banda Metallica**"),
    subtitle=gt::md("A turnê 'WorldWired' tem tudo para bater ainda mais recordes, dito que ainda está ocorrendo no presente ano de 2021")
  ) 

```

Outro destaque interessante vai para a turnê "Wherever We May Roam", ocorrida no início da década de 90 e tida como um dos pontos altos da banda, apenas superada recentemente pelas turnês "World Magnetic" e "WorldWired".

Mas beleza, de nada adianta analisarmos única e exclusivamente a duração de uma turnê pela sua quantidade de dias, mas sim pela quantidade de shows e a quantidade média de dias entre cada show. É o que faremos agora:


```{r}
# Tabela das top 5 turnês por quantidade de shows

metallica |> 
  dplyr::filter(Tour!="None") |> 
  dplyr::group_by(Tour) |> 
  dplyr::summarise(`Quantidade de Shows`= dplyr::n()) |> 
  dplyr::arrange(desc(`Quantidade de Shows`)) |> 
  dplyr::top_n(5) |> 
  gt::gt() |> 
  gt::tab_header(
    title=gt::md("**Top 5 turnês com mais shows da banda Metallica**"),
    subtitle=gt::md("A lendária 'Wherever We May Roam' foi a maior de todas, com 229 shows")
  ) 

```

Santa correria! Será que, com o passar do tempo, o ritmo continuou o mesmo ou os membros da banda se cansaram e preferiram ficar mais numa boa? A razão dias/show ao longo dos anos de carreira da banda é um bom indicador dessa questão. Iremos analisá-la de acordo com cada turnê e com cada ano:

```{r}
# Tabela das 5 turnês com menor razão dias/show por turnê

mais_corrida <- metallica |> 
  dplyr::filter(Tour!="None") |> 
  dplyr::group_by(Tour) |> 
  dplyr::summarise(`Razão Dias/Show`= round(
    (max(Date)-min(Date))/dplyr::n(),digits=2
  )) |> 
  dplyr::arrange(`Razão Dias/Show`) |>
  dplyr::top_n(-5) |> 
  gt::gt() |> 
  gt::as_raw_html()

# Tabela das 5 turnês com maior razão dias/show por turnê

menos_corrida <- metallica |> 
  dplyr::filter(Tour!="None") |> 
  dplyr::group_by(Tour) |> 
  dplyr::summarise(`Razão Dias/Show`= round(
    (max(Date)-min(Date))/dplyr::n(),digits=2
  )) |> 
  dplyr::arrange(desc(`Razão Dias/Show`)) |>
  dplyr::top_n(5) |> 
  gt::gt() |> 
  gt::as_raw_html()

data.frame(menos_corrida, mais_corrida) |> 
  gt::gt() |> 
  gt::fmt_markdown(columns = dplyr::everything()) |> 
  gt::cols_label(menos_corrida = "Top 5 Turnês menos 'corridas'",
                 mais_corrida = "Top 5 Turnês mais 'corridas'") |> 
  gt::tab_header(
    title = gt::md("**Turnês mais e menos 'corridas' da banda Metallica**"),
    subtitle = gt::md("O ritmo mais pesado chegou a um show para cada 1,18 dias; o mais leve foi de um show para cada 9,78 dias")
  )

```


No geral, as turnês Hell On Earth Tour e Kill'Em All for One foram as mais corridas para a banda no geral, com uma média de um show a cada 1.2 dias! Por coincidência, essas duas turnês aconteceram no início da década de 80, quando a banda estava na sua época mais jovem e, provavelmente, mais disposta.

Por outro lado, quase todas as turnês mais tranquilas da banda fazem parte de épocas mais recentes, como é o caso da WorldWired e da Metallica By Request. Um destaque vai para a turnê Blitzkrieg '97, com aproximadamente um show a cada 10 dias.

E quando à razão dias/show para cada ano?

```{r}
# Grafico da razao dias/show através dos anos

razao_por_anos <- metallica |>
  dplyr::mutate(Ano=Year) |>
  dplyr::group_by(Ano) |>
  dplyr::summarise(razao= round(
    (max(Date)-min(Date))/dplyr::n(),digits=2
  )) |>
  ggplot2::ggplot(ggplot2::aes(x=Ano,y=razao))+
  ggplot2::geom_line()+
  ggplot2::theme_minimal()+
  ggplot2::scale_x_continuous(breaks = seq(1980,2018,5))+
  ggplot2::labs(x="Ano",y="Razão",
                title="Razão Dias/Show através dos anos")

razao_por_anos |> plotly::ggplotly()

```

O ano de 1995 foi o mais tranquilo para a banda no que diz respeito à quantidade de shows: em média, rolou apenas um show a cada 20 dias! O mais atarefado, no entanto, foi o ano de 2005, quando a banda possuiu a média próxima de um show por dia.

Por fim quais foram as turnês com a maior quantidade média de músicas por set? E qual ano possui essa mesma quantidade média?

```{r}
# Tabela das 5 turnês com menor media musicas/show

menor_sets <- metallica |> 
  dplyr::filter(Tour!="None") |> 
  dplyr::group_by(Tour) |> 
  dplyr::summarise(`Média Músicas/Show`= round(
    mean(Set_Length),digits=2
  )) |> 
  dplyr::arrange(`Média Músicas/Show`) |>
  dplyr::top_n(-5) |> 
  gt::gt() |> 
  gt::as_raw_html()

maior_sets <- metallica |> 
  dplyr::filter(Tour!="None") |> 
  dplyr::group_by(Tour) |> 
  dplyr::summarise(`Média Músicas/Show`= round(
    mean(Set_Length),digits=2
  )) |> 
  dplyr::arrange(desc(`Média Músicas/Show`)) |>
  dplyr::top_n(5) |> 
  gt::gt() |> 
  gt::as_raw_html()

data.frame(menor_sets, maior_sets) |> 
  gt::gt() |> 
  gt::fmt_markdown(columns = dplyr::everything()) |> 
  gt::cols_label(menor_sets = "Top 5 Turnês com menores sets",
                 maior_sets= "Top 5 Turnês com maiores sets") |> 
  gt::tab_header(
    title = gt::md("**Turnês com maior e menor quantidade média de músicas por set**"),
    subtitle = gt::md("A turnê com maiores sets possuiu média de 22.46 músicas; a menor, média de 10.17.")
  )

```
